# 境外公司实收资本问题

提问人：雷雷 sir 时间：2012-12-01 13:43:55
境内母公司A，投资设立境外子公司B，出资 50 万美元。A通过国内银行，以人民币兑换 50 万美元，汇往B公司境外账户。 B公司账户对账单上显示收到499,981美元及等值当地货币，少了 19 美元。这 19 美元没有银行收据、发票等任何证明。
请教：依照国内企业会计准则，B公司如何进行账务处理？体现这 19 美元的财务费用不？ （请阐明依据或自己的理解）

回答人：chenyiwei
回复 雷sir 的帖子
这 19 美元的处理，在有证据表明系银行扣除的正常汇款手续费，且依据当地法律规定可以不要求出资人补足的前提下，可以有两种处理：
1 、计入B公司的财务费用，即认为属于B公司的正常经营支出。 2 、计入B公司的资本公积，即认为属于与取得融资相关的交易成本。 个人较为倾向于第 2 种。